【裁判字號】    99,訴,541
【裁判日期】    990824
【裁判案由】    違反槍砲彈藥刀械管制條例
【裁判全文】
臺灣屏東地方法院刑事判決               99年度訴字第541號
公  訴  人  台灣屏東地方法院檢察署檢察官
被      告  乙○○
指定辯護人  本院公設辯護人甲○○
上列被告因違反槍砲彈藥刀械管制條例案件，經檢察官提起公訴
（99年度偵字第4404號），本院判決如下：
    主  文
乙○○未經許可，持有可發射子彈具有殺傷力之改造衝鋒槍，累
犯，處有期徒刑年拾月，併科罰金新臺幣拾伍萬元，罰金如易
服勞役，以新台幣壹仟元折算壹日。扣案之改造衝鋒槍壹把（含
彈匣壹個、狙擊鏡貳個、紅外線狙擊鏡壹個，槍枝管制編號：
0000000000號）及9mm 制式子彈貳拾捌顆均沒收。
    事  實
一、乙○○前因恐嚇案件，經南部軍事法院以96年度訴字第210
    號判決有期徒刑1年，其後因減刑減為有期徒刑6月確定，於
    民國96年8 月14日繳完罰金執行完畢。詎仍不知悔改，明知
    具有殺傷力之改造衝鋒槍及子彈係槍砲彈藥刀械管制條例所
    管制之物品，未經許可，不得無故持有，竟於99年1 月中旬
    某日，在高雄縣大寮鄉○○村○○街11號友人黃敏祥（業經
    檢察官起訴）住處，向黃敏祥借用黃敏祥所購得具有殺傷力
    之改造衝鋒槍1 把（含彈夾1 個、狙擊鏡2 個、紅外線狙擊
    鏡1 個，槍枝管制編號：0000000000號）及具有殺傷力之口
    徑9mm 制式子彈44顆，無故持有上開管制之改造衝鋒槍及制
    式子彈。嗣於99年2 月8 日晚間7 時10分許，在屏東縣內埔
    鄉○○村○○路14號前，乙○○請友人陳政安（已經檢察官
    起訴）下車，將前開槍、彈返還予黃敏祥之際，為屏東縣政
    府警察局內埔分局員警當場埋伏逮捕陳政安，並扣得上述具
    殺傷力之改造衝鋒槍1 把（含彈夾1 個、狙擊鏡2 個、紅外
    線狙擊鏡1 個）及具有殺傷力之口徑9mm 制式子彈44顆，乙
    ○○及黃敏祥則趁隙開車逃逸，嗣分別為警循線緝捕歸案。
二、案經屏東縣政府警察局內埔分局報告台灣屏東地方法院檢察
    署檢察官偵查起訴。
    理  由
一、證據審查：
  (一)按被告以外之人（含證人、鑑定人、告訴人、被害人、共同
    被告等）於審判外之陳述雖不符刑事訴訟法第159 條之1 至
    之4 等4 條之規定，而經當事人於審判程序同意作為證據，
    法院審酌該言詞陳述或書面陳述作成時之情況，認為適當者
    ，亦得為證據，刑事訴訟法第159 條之5 第1 項定有明文。
    其立法意旨在於傳聞證據未經當事人之反對詰問予以核實，
    原則上先予排除，惟若當事人已放棄反對詰問權，於審判程
    序中表明同意該等傳聞證據可作為證據；基於尊重當事人對
    傳聞證據之處分權，並充實證據資料以利真實發見，強化言
    詞辯論功能，使訴訟程序得以順暢進行，上開傳聞證據亦均
    具有證據能力。本判決下列所引用之各項證據方法之證據能
    力，被告及其辯護人於本院審判期日中均未予爭執，且迄至
    言詞辯論終結前亦未再聲明異議，本院審酌該等言詞陳述及
    書面陳述作成時之情況，並無不宜作為證據之情事，依刑事
    訴訟法第159 條之5 之規定，自得作為證據，合先敘明。
  (二)次按，鑑定人由審判長、受命法官或檢察官就下列之人選任
    1 人或數人充之：(一)就鑑定事項有特別知識經驗者。(二)經政
    府機關委任有鑑定職務者；鑑定之經過及其結果，應命鑑定
    人以言詞或書面報告；法院或檢察官得囑託醫院、學校或其
    他相當之機關、團體為鑑定，或審查他人之鑑定，並準用第
    203 條至第206 條之1 規定，刑事訴訟法第198 條、第206
    條第1 項、第208 條第1 項分別定有明文。本件卷附槍彈鑑
    定書1 份，雖係被告以外之人即內政部警政署刑事警察局於
    審判外之書面陳述，然該局係臺灣高等法院檢察署關於槍彈
    有無殺傷力之概括選任鑑定機關，有臺灣高等法院檢察署92
    年9 月9 日檢文允字第0921001203號函附之「臺灣高等法院
    檢察署檢察長概括選任鑑定機關表列」足參，則上開槍彈鑑
    定書，為刑事訴訟法第159 條第1 項規定之例外情形，應有
    證據能力。
二、訊據被告乙○○於本院審理時，對其前揭時地持有改造衝鋒
    槍1 把及制式子彈44顆之犯罪事實坦承不諱，復有扣案改造
    衝鋒槍1 把（含彈夾1 個、狙擊鏡2 個、紅外線狙擊鏡1 個
    ，槍枝管制編號：0000000000號）及具有殺傷力之口徑9mm
    制式子彈44顆在卷，而上開改造手槍及子彈，經內政部警政
    署刑事警察局鑑定結果，衝鋒槍係土造衝鋒槍，擊發功能正
    常，可供擊發適用子彈使用，認具殺傷力；子彈44顆均係制
    式9mm 子彈，經試射16顆，均可擊發，認具殺傷力，有該局
    99年3 月9 日刑鑑字第0990021981號鑑定書1 份附卷可參，
    被告乙○○上開自白，堪認與事實相符，應可採信。本件被
    告犯罪事證已明確，應依法論科。
三、按可發射子彈、具有殺傷力之改造衝鋒槍及其所使用，具有
    殺傷力之子彈，分別為槍砲彈藥刀械管制條例第4 條第1 項
    第1 款、第2 款規定之槍枝、子彈，非經中央主管機關許可
    ，不得持有，同條例第5 條定有明文。核被告乙○○所為，
    係犯違反槍砲彈藥刀械管制條例第8 條第4 項之未經許可，
    持有可發射子彈，具有殺傷力之改造衝鋒槍罪、同條例第12
    條第4 項之未經許可持有子彈罪。又被告以一行為同時觸犯
    未經許可，持有改造衝鋒槍罪及子彈罪，應依刑法第55條前
    段想像競合之規定，從一重之未經許可持有可發射子彈，具
    有殺傷力之改造衝鋒槍罪處斷。又被告曾因恐嚇案件，經南
    部軍事法院以96年度訴字第210 號判決有期徒刑1 年，其後
    因減刑減為有期徒刑6 月確定，於96年8 月14日繳完罰金執
    行完畢，有台灣高等法院被告前案紀錄表1 紙在卷足憑，其
    於有期徒刑執行完畢後，5 年內故意再犯本件有期徒刑以上
    之罪，依刑法第47條第1 項規定，應論以累犯，並加重其刑
    。
四、爰審酌被告乙○○之年齡、品行、智識能力、犯罪手段、衝
    鋒槍射速快，所造成的法益侵害性較高，及其為75年3 月17
    日出生、受有國中肄業教育程度，業經被告供承在卷可稽，
    並考量其犯罪後，坦承犯行，犯罪後態度尚佳等一切情狀，
    量處如主文所示之刑，並諭知罰金易服勞役之折算標準。
五、扣案之改造衝鋒槍1 把（含彈夾1 個、狙擊鏡2 個、紅外線
    狙擊鏡1 個，槍枝管制編號：0000000000號）及未試射具有
    殺傷力之9mm 制式子彈28顆，均為依法不得持有之違禁物，
    均應依刑法第38條第1 項第1 款規定沒收之。另扣案已經擊
    發之9mm 制式子彈彈殼16顆，既已經使用而不具擊發能力，
    喪失違禁物之性質，不另為沒收之諭知，並此敘明。
據上論斷，依刑事訴訟法第299 條第1 項前段，槍砲彈藥刀械管
制條例第8 條第4 項、第12條第4 項，刑法第11條前段、刑法第
55條、第47條第1 項、第42條第3 項、第38條第1 項第1 款，判
決如主文。
本案經檢察官李秀玲到庭執行職務
中    華    民    國    99    年    8    月    24     日
            刑事第二庭      審判長法  官   黃國永
                                  法  官   翁世容
                                  法  官   簡光昌
上開正本證明與原本無異。
如不服本判決應於收受本判決送達後10日內向本院提出上訴書狀
，其未敘述上訴理由者，並得於提起上訴後20日內向本院補提理
由書狀（均須按他造當事人之人數附繕本）「切勿逕送上級法院
」。
中    華    民    國    99    年    8    月    24     日
                                  書記官  黃佳惠
附錄本案論罪科刑法條：
槍砲彈藥刀械管制條例第8條第4項
未 經許可，持有、寄藏或意圖販賣而陳列第1 項所列槍枝者，
 處3 年以上10年以下有期徒刑，併科新臺幣700 萬元以下罰金
 。
槍砲彈藥刀械管制條例第12條第4項
未經許可，持有、寄藏或意圖販賣而陳列子彈者，處5 年以下有
期徒刑，併科新台幣300 萬元以下罰金。

司法院資訊處製作；財團法人民間司法改革基金會備份。
